---
title: "Assignment 1"
author: "Océane Gagner"
date: "30 septembre 2018"
output: html_document

---

```{r setup, include=FALSE}
knitr::opts_chunk$set(echo = TRUE)
library(ggplot2)
```

```{r}
source('~/Assignment-1/functions.R')
```

##Exercice 1

Github est un site qui permet d'héberger gratuitement des projets de type informatique grâce à Git.




##Exercice 2

```{r } 
possible_outcomes <- c(0, 1, 2, 3, 4, 5)
outcome_probabilities <- c(0.1, 0.5, 0.2, 0.1, 0.05, 0.05) 
#Cette ligne es une assignation de variable. En effet, outcome_probabilities porte un très bon nom de variable explicite, et est suivi d'une flèche inversée qui pointe vers la gauche <-, ce qui est significatif d'une assignation de variable en R. De plus, on créé pour cette variable un vecteur, représenté par c(), comprenant un ensemble de ce qu'on peut supposer etre des probabilités, comme nous l'indique à juste titre le nom de la variable.

n_data_points <- 400 
#On a ici une nouvelle assignation de variable. De même qu'au-dessus, on déduit cela grave à la flèche inversée et au nom de la variable. Cette fois, au lieu d'y assigner un vecteur, on lui donne un integer d'une valeur de 400.

set.seed(1)
#Il s'agit ici d'une fonction qui génère un vecteur de nombre aléatoire de taille 1 par défaut. Cette fonction se présente sous la forme set.seed(n), où le n correspond à un "point d'ancrage", c'est à dire une base pour la génration de ce nombre aléatoire. Ce n permet donc de regénérer un même nombre afin de vérifier des hypothèses tout en pouvant au besoin modifier le n, et donc la valeur de la graine.

fake_data_points <- sample(possible_outcomes,
n_data_points,
replace=T,
prob=outcome_probabilities)
#La variable fake_data_points se voit assigner un objet sample qui permet d'effectuer un turage aléatoire de données. Ces données sont contenues dans le vecteur possible_outcomes. Le nombre de tirages est défini par la variable n_data_points, et l'argument replace détermine si oui ou non on effectuera un tirage avec remise. En l'occurence, replace étant égal à T (true), il y aura bien remise. la dernière variable, prob, correspond à la probabilité qu'a chaque élément du vecteur possible_outcome d'être tiré. Il faut donc que la taille de prob soit égale à celle du vecteur contenant les sorties possibles, au risque de renvoyer une erreur le cas échéant.

set.seed(NULL)
fake_data_set <- tibble::data_frame(`Fake measurement`=fake_data_points)
# On a de nouveau affaire à une assignation de variable, ce que nous indique la flèche <-. La variable fake_data_set se voit attribuer la valeur de la fonction data_frame de la librairie tibble (les :: nous indiquent que la partie gauche est une librairie, tandis que la partie droite est une fonction issue de cette même librairie). Cette librairie permet de stocker les données dans un tableau de manière efficace et lisible ; la colonne de ce tableau est désignée par "Fake measurement" comprenant les données de la variable fake_data_points définie plus haut.


```

```{r include=FALSE}
ggplot2::ggplot(fake_data_set, ggplot2::aes(x=`Fake measurement`)) +
ggplot2::geom_histogram(bins=5, colour="black", fill="lightgrey")
```





##Exercice 3

#Sub-exercise 3-a

```{r}
print(sum_column(iris, "Sepal.Length"))
print(sum_column(iris, "Species"))
print(sum_column(warpbreaks, "breaks"))

```

#Sub-exercise 3-b

```{r}
print(my_sum(iris$Sepal.Length))
print(my_sum(iris$Species))
print(my_sum(warpbreaks$breaks))
```

#Sub-exercise 3-c

```{r}
print(sum_divided_by(iris$Sepal.Length, 12))
print(sum_divided_by(iris$Species, 22))
print(sum_divided_by(iris$Sepal.Length, "Not numeric"))
print(sum_divided_by(warpbreaks$breaks, -12))

```

#Sub-exercise 3-d

```{r}
print(my_mean(iris$Sepal.Length))
print(my_mean(iris$Species))
print(my_mean(warpbreaks$breaks))
```




##Exercice 4



```{r}
#Sub-exercise 4-a

# Return a violin plot.
#
# ARGUMENTS:
# d: a data frame or tibble
# var: the name of a column of d containing the dependent variable, provided as a
# string
# grouping_var: the name of a column of d containing a grouping variable,
# provided as a string
#
# RETURN VALUE:
# A ggplot plot object containing a violin plot, grouped by the values
# of the grouping variable.
#
grouped_violin_plot <- function(d, var, grouping_var) {
  # Create the base ggplot object
  p <- ggplot2::ggplot(d, ggplot2::aes_string(y=var,
                                              x=grouping_var,
                                              fill=grouping_var)) + geom_violin() + scale_fill_brewer(palette="RdBu") + labs(title="Iris data")
  
  return(p)
}

print(grouped_violin_plot(iris, "Sepal.Length", "Species"))

```


##Exercice 5

```{r}
#Sub-exercise 5-a

# Difference in the medians between two groups.
#
# ARGUMENTS:
# d: a data frame or tibble
# var: the name of a column of d containing the dependent variable, provided as a string
# grouping_var: the name of a column of d containing a grouping variable, provided as a string
# group1: the value of grouping_var that corresponds to the first group
# group2: the value of grouping_var that corresponds to the second group
#
# RETURN VALUE:
# The median value of var for the first group, minus the median value of var for the second
# group.
#
difference_in_medians <- function(d, var, grouping_var, group1, group2) {
  result <- NULL
  d_1 <- dplyr::filter(d, get(grouping_var) == group1)
  d_2 <- dplyr::filter(d, get(grouping_var) == group2)
  
  return(median(d_1[[var]]) - median(d_2[[var]]))
}

```

```{r}
difference_in_medians(iris, "Sepal.Width", "Species", "versicolor", "virginica")
difference_in_medians(iris, "Sepal.Width", "Species", "virginica", "virginica")
```

```{r}
#Sub-exercise 5-b
# Randomize the order of a column.
#
# ARGUMENTS:
# d: a data frame or tibble
# var: the name of a column of d containing the variable to randomize,
# provided as a string
#
# RETURN VALUE:
# A data frame or tibble exactly the same as d, except with the order of
# var permuted randomly.
#
randomize <- function(d, var) {
d[[var]] <- sample(d[[var]], length(d[[var]]))
return(d)
}


```

```{r}
iris$Sepal.Width[1:10]
if(!exists(".Random.seed")) set.seed(NULL)
previous_seed <- .Random.seed
set.seed(1)
randomize(iris, "Sepal.Width")$Sepal.Width[1:10]
randomize(iris, "Species")$Species[1:10]
randomize(iris, "Species")$Sepal.Width[1:10]
set.seed(previous_seed)
```


```{r}
#Sub-exercise 5-c
# Perform a permutation test for two groups.
#
# ARGUMENTS:
# d: a data frame or tibble
# var: the name of the column in d on which the test statistic will be calculated,
# provided as a string
# grouping_var: the name of the column in d which gives the grouping
# group1: the value of grouping_var corresponding to the first group
# group2: the value of grouping_var corresponding to the second group
# statistic: a function yielding a test statistic, which takes as input
# a data frame, the name of a variable on which to calculate the
# test statistic, the name of a grouping variable, the value of
# the grouping variable corresponding to the first group, and
# the value of the grouping variable corresponding to the second
# group
# n_samples: the number of permutation samples to draw (default: 9999)
#
# RETURN VALUE:
#
# A list containing two elements:
#
# - observed: the value of statistic() in d
# - permuted: a vector containing the values of statistic() under n_samples
# permutations
#
permutation_twogroups <- function(d, var, grouping_var, group1, group2, statistic,
n_samples=9999) {
  observed_statistic <- statistic(d, var, grouping_var, group1, group2)
  permutation_statistics <- rep(0, n_samples)
  for (i in 1:n_samples) {
  
    random <- randomize(d, grouping_var)
    permutation_statistics[i] <- statistic(random,var,grouping_var, group1, group2)
      
    }
  result <- list(observed=observed_statistic,
  permuted=permutation_statistics)
  return(result)
}
```

```{r}
if(!exists(".Random.seed")) set.seed(NULL)
previous_seed <- .Random.seed
set.seed(1)
ptest_1 <- permutation_twogroups(iris, "Sepal.Width", "Species", "versicolor",
"virginica", difference_in_medians, n_samples=10)
ptest_2 <- permutation_twogroups(iris, "Sepal.Width", "Species", "versicolor",
"virginica", difference_in_medians, n_samples=10)
ptest_3 <- permutation_twogroups(randomize(iris, "Sepal.Width"), "Sepal.Width",
"Species", "versicolor", "virginica",
difference_in_medians, n_samples=10)
set.seed(previous_seed)
print(ptest_1)
print(ptest_2)
print(ptest_3)
print(ptest_3$observed)
print(ptest_3[["observed"]])
```

#Sub-exercise 5-d

Permuter les variables var et grouping_var dans la fonction permutation_twogroups est en effet pertinent pour les tests car, au lieu de considérer les valeurs comprises dans var, la fonction va considérer les valeurs de grouping_var. On peut voir ceci grace aux résultats ainsi obtenus, les valeurs permutées étant différentes de celles obtenues avec var (et ce même en gardant la seed=1) :

$observed
[1] -0.2

$permuted
 [1] 0.00 0.10 0.00 0.00 0.00 0.05 0.00 0.00 0.00 0.05

$observed
[1] -0.2

$permuted
 [1]  0.10  0.00  0.00  0.00  0.00  0.00 -0.05 -0.10  0.05  0.10

$observed
[1] 0

$permuted
 [1]  0.10  0.00  0.00 -0.10 -0.10  0.10  0.00  0.00  0.10  0.05

[1] 0
[1] 0


```{r, cache=T}
#Sub-exercise 5-e

if(!exists(".Random.seed")) set.seed(NULL)
previous_seed <- .Random.seed
set.seed(1)
ptest <- permutation_twogroups(iris, "Sepal.Width", "Species", "versicolor",
"virginica", difference_in_medians)
set.seed(previous_seed)


```

```{r}
ptest_d <- tibble::as_tibble(ptest["permuted"])
observed_value <- ptest["observed"]

p <- ggplot(ptest_d, aes(x=permuted)) + geom_histogram(binwidth=.025, color = "chartreuse4", fill = "deepskyblue3") + labs(title="Histogram of observed value and permuted values", x="permuted values", y="count") + geom_vline(aes(xintercept=unlist(observed_value)))

print(p)


```

On peut voir sur ce graphe que la valeur de la médiane est à -0.2, ce qui nous indique des valeurs plutôt négatives. On peut tout de même conclure que les données se répartissent symétriquement d'un coté et de l'autre de la valeur 0.0, tout en étant majoritairement regroupées sur le 0.0, ce qui indique, comme nous avons pu le voir, une prépondérance de cette valeur dans la largeur des sépales.










